【裁判字號】    98,交聲,1529
【裁判日期】    980619
【裁判案由】    交管條例聲異
【裁判全文】
臺灣板橋地方法院交通事件裁定        98年度交聲字第1529號
原處分機關  交通部公路總局臺北區監理所
異  議  人
即受處分人  甲○○
                    臺北縣中和.
上列異議人即受處分人因違反道路交通管理處罰條例案件，不服
交通部公路總局臺北區監理所中華民國98年5 月15日北監自裁字
第裁00-000000000號裁決處分，聲明異議，本院裁定如下：
    主  文
異議駁回。
    理  由
一、原處分意旨略以：異議人即受處分人甲○○於民國98年1 月
    31日、同年5 月2 日，先後二次駕駛汽車，行經有燈光號誌
    管制之交岔路口，均有「紅燈左轉」之違規行為，分別經臺
    北縣政府警察局執勤員警製單當場舉發，嗣異議人接獲各該
    舉發通知單後，均未經裁決，逕向指定之處所繳納結案。查
    異議人因上開二次違規行為，其在6 個月內，違規記點已達
    6 點以上，爰依道路交通管理處罰條例第63條第3 項、第24
    條第1 項第5 款（漏引後者）對異議人裁處吊扣駕駛執照1
    個月，並應接受道路交通安全講習。
二、異議意旨略以：一案不應兩罰，先前之違規案件業經異議人
    繳款結案，並未獲告知另有記點處分，等累計記點達6 點，
    才通知異議人並加以裁罰，完全未顧及人民眾權益，令人難
    服云云。
三、本院查：
  (一)本件異議人即受處分人甲○○於98年1 月31日、同年5 月2
    日，先後二次駕駛汽車，行經有燈光號誌管制之交岔路口，
    均有「紅燈左轉」之違規行為，分別經臺北縣政府警察局執
    勤員警製單當場舉發，嗣異議人接獲各該舉發通知單後，均
    未經裁決，逕向指定之處所繳納結案等情，為異議人所是認
    ，且有上開舉發通知單影本2 紙附卷可稽，此部分事實首堪
    認定。異議人先前於接獲上開舉發通知單後，對於所受舉發
    之各該違規事實均沒有表示不服，直接依照道路交通管理處
    罰條例第9 條第1 項前段所定，於15日內不經裁決，逕依違
    反道路交通管理事件統一裁罰基準表規定向指定之處所繳納
    結案，則各該違規事實已然確定，不得再予爭執。因此，本
    件聲明異議狀針對已確定之違規事實，忽爾提出諸多爭辯，
    均屬贅詞，本院無從審究。
  (二)按汽車駕駛人，行經有燈光號誌管制之交岔路口闖紅燈（包
    括紅燈左轉）者，處新臺幣1,800 元以上5,400 元以下罰鍰
    ，並記違規點數3 點，道路交通管理處罰條例第53條第1 項
    、第63條第1 項第3 款定有明文。又汽車駕駛人在6 個月內
    ，違規記點共達6 點以上者，吊扣駕駛執照1 個月，並應接
    受道路交通安全講習，同條例第63條第3 項、第24條第1 項
    第5 款亦規定明確。本件異議人先後二次「紅燈左轉」之違
    規事實既已確定，依上揭道路交通管理處罰條例第53條第1
    項、第63條第1 項第3 款所定之法律效果，除應處罰鍰外，
    同時應記違規點數，則主管機關依照法律每次各記違規點數
    3 點，洵屬有據。異議人所謂「一案兩罰」云云，顯有誤會
    。縱使異議人當初係依道路交通管理處罰條例第9 條第1 項
    前段自動繳納罰鍰結案，而未經裁決程序，仍不能豁免上開
    應記違規點數之法律效果，此觀違反道路交通管理事件統一
    裁罰基準表除就罰鍰金額分列等級外，備註欄尚且載有「記
    違規點數3 點」甚明。再者，駕駛人闖紅燈除應罰鍰外並應
    記違規點數3 點，既已明訂於法律，並公布施行於全國，行
    為人不能諉為不知。又現行法律制度亦沒有規範主管機關應
    於駕駛人每次自動繳款結案後告知公示其已記點數之設計，
    則主管機關依循「道路交通駕駛人違規記點及汽車違規記錄
    作業要點」第6 點規定，僅針對已達到吊扣（銷）駕駛執照
    、牌照者，於每週整批列印裁決書，以掛號郵寄之，即難認
    有何違法或不當可言。異議人所辯其於繳款結案之時，未獲
    告知另有記點處分云云，尚難採為有利之認定。本件異議人
    在6 個月內，因有二次「紅燈左轉」之違規事實，每次記違
    規點數3 點，共計點數達6 點，依上揭道路交通管理處罰條
    例第63條第3 項、第24條第1 項第5 款規定，自應吊扣駕駛
    執照1 個月，並接受道路交通安全講習。
四、從而，原處分機關以異議人先前有違規行為，其在6 個月內
    違規記點已達6 點以上，而依道路交通管理處罰條例第63條
    第3 項、第24條第1 項第5 款（漏引後者）對異議人裁處吊
    扣駕駛執照1 個月，並應接受道路交通安全講習，洵屬有據
    ，核無違法或不當之處。異議人執持前詞，對原處分機關所
    為之裁決處分聲明異議，為無理由，應予駁回。
五、依道路交通管理處罰條例第87條第2 項，道路交通案件處理
    辦法第19條，裁定如主文。
中    華    民    國    98    年    6     月    19    日
                  交通法庭  法  官  朱嘉川
以上正本證明與原本無異。
如不服本裁定應於送達後5 日內向本院提出抗告狀。
                            書記官  陳聖儒
中    華    民    國    98    年    6     月    19    日


司法院資訊處製作；財團法人民間司法改革基金會備份。
